臺灣屏東地方法院刑事判決　　　　　　　 94年度訴字第840號
公　訴　人　臺灣屏東地方法院檢察署檢察官
被　　　告　甲○○
　　　　　　　　　　（現於臺灣屏東戒治所強制戒治中）
指定辯護人　本院公設辯護人乙○○
上列被告因違反槍砲彈藥刀械管制條例案件，經檢察官提起公訴
（94年度偵緝字第241 號、94年度偵字第3640號、第3742號），
本院判決如下：
    主  文
甲○○未經許可，持有子彈，處有期徒刑柒月，併科罰金新臺幣
貳萬元，罰金如易服勞役，以新臺幣玖佰元即銀元佰元折算壹
日；又連續未經許可，持有可發射子彈具有殺傷力之改造手槍，
處有期徒刑肆年，併科罰金新臺幣捌萬元，罰金如易服勞役，以
新臺幣玖佰元即銀元佰元折算壹日。扣案之附表一、二所示之
物，均沒收。應執行有期徒刑肆年肆月，併科罰金新臺幣玖萬元
，罰金如易服勞役，以新臺幣玖佰元即銀元佰元折算壹日。扣
案之附表一、二所示之物，均沒收。
    犯  罪  事  實
一、甲○○於民國93年9 月中旬某日，在其位於高雄縣鳳山市○
    ○○路99號18樓之住處，經友人介紹向真實姓名不詳之人購
    買具殺傷力之土造子彈23顆及不具殺傷力之土造子彈9 顆，
    未經許可而持有之。嗣於同年月30日18時30分許，駕駛其所
    有車牌號碼7213-JL 號自用小客車，在高雄市前鎮區○○○
    路552 號前，為警盤查查獲，並扣得前開具殺傷力之土造子
    彈23顆及不具殺傷力之土造子彈9 顆（送鑑時全部經試射）
    。
二、甲○○因於93年12月6 日遭他人殺傷，為求防身，而於同年
    月8 日，另基於持有具有殺傷力之改造槍枝及子彈之概括犯
    意，在屏東縣屏東市國仁醫院其所住之病房內，以新臺幣（
    下同）9 萬元之代價，向真實姓名不詳綽號「周仔」的成年
    男子購買可發射子彈具有殺傷力之仿BERETTA 廠92FS 型
    半自動手槍製造之金屬玩具手槍換裝土造金屬槍管而成之改
    造手槍1 把（含彈匣1 個，槍枝管制編號0000000000），
    仿GLOCK 廠27型半自動手槍製造之金屬玩具手槍換裝土造金
    屬槍管而成之改造手槍1 把（含彈匣1 個，槍枝管制編號
    0000000000），及具有殺傷力之制式子彈3 顆、由玩具金
    屬彈殼加裝直徑約7.2 和7.9mm 土造金屬彈頭而成之改造子
    彈2 顆，未經許可而持有之。並於同年月25日出院後，即將
    前開槍枝及子彈帶回藏放在其所暫住位於長治鄉○○村○○
    路10巷3 弄22號其妹左奇穎（不知情）之住處1 樓樓梯間。
    嗣於94年1 月21日18時40分許，為警持本院核發之搜索票在
    上址左奇穎之住處查獲，並扣得前開改造手槍2 把、制式子
    彈3 顆（送鑑時全部經試射）、改造子彈2 顆（送鑑時已取
    1 顆試射，餘1 顆）。
三、甲○○因前遭殺傷為求防身，復承前持有具有殺傷力之改造
    槍枝及子彈之概括犯意，於94年6 月24日15時30分許，在屏
    東縣新園鄉仙公廟前，以其所有非屬槍砲彈藥刀械管制條例
    列管之信號彈發射器1 個及信號彈30枚，向真實姓名不詳綽
    號「阿文」之成年男子換得具有殺傷力之仿WALTHER 廠
    PPK/S 型半自動手槍製造之玩具手槍換裝土造金屬槍管而成
    之改造手槍1 把（含彈匣1 個，槍枝管制編號0000000000）
    及具有殺傷力之制式子彈8 顆，未經許可而持有之。嗣於同
    日19時30分許，在屏東市○○路230 號前，因另案通緝而為
    警逮捕，並在其所駕駛之車號5735-MG 號自小客車內，查獲
    上述改造手槍1 把及制式子彈8 顆。
四、犯罪事實一部分，經高雄市政府警察局刑警大隊移送臺灣高
    雄地方法院檢察署檢察官偵辦後，移由臺灣屏東地方法院檢
    察署檢察官偵查起訴；犯罪事實二、三部分則經屏東縣警察
    局移送臺灣屏東地方法院檢察署檢察官偵查起訴。
    理  由
一、前揭犯罪事實欄一部分之犯罪事實，業據被告於本院審理時
    坦承不諱，並經證人林永祥、許淑娟證稱上開車號7213-JL
    號自小客車係渠等於93年8 月11日以38萬元之代價出賣予被
    告，及證人即查獲本案之警員曾志誠證述查獲被告之經過綦
    詳，且有車號7213-JL 號自小客車買賣契約書1 紙附卷可稽
    ，及經警在該車內查扣之子彈32顆扣案足佐。上開子彈經送
    鑑定結果，研判認均係土造子彈（具直徑9.0mm 金屬彈頭）
    ，經取樣試射結果，23顆可擊發，認均具殺傷力；9 顆無法
    擊發，認均不具殺傷力，有內政部警政署刑事警察局93年10
    月27日刑鑑字第0930208389號槍彈鑑定書及94年10月12日刑
    鑑字第0940152209號函各1 份在卷可憑，足證被告此部分之
    自白屬實。
二、前揭犯罪事實欄二部分之犯罪事實，業據被告迭於警詢、偵
    訊及本院審理時坦承不諱，並經證人即被告之弟左鎮魁證述
    甚詳，且有經警在左奇穎上址住處查扣之前開改造手槍2 把
    及子彈5 顆扣案足佐。上開槍枝及子彈經送鑑定結果，研判
    槍枝1 把係仿BERETTA 廠92FS型半自動手槍製造之金屬玩具
    手槍換裝土造金屬槍管而成之改造手槍，另1 把則係仿
    GLOCK 廠27型半自動手槍製造之金屬玩具手槍換裝土造金屬
    槍管而成之改造手槍，均機械性能良好，可擊發適用之子彈
    ，認均具殺傷力；又子彈5 顆，其中3 顆認均係口徑9mm （
    9 ×19mm）之制式子彈，經檢視，底火皿均具撞擊痕，經實
    際試射，均可擊發，認均具殺傷力，另2 顆，認分係由玩具
    金屬彈殼加裝直徑約7.2 和7.9mm 土造金屬彈頭而成之改造
    子彈，經採樣1 顆試射，可擊發，認具殺傷力，有內政部警
    政署刑事警察局94年2 月25日刑鑑字第0940018473號槍彈鑑
    定書1 份在卷為憑，足證被告此部分之自白屬實。
三、前揭犯罪事實欄三部分之犯罪事實，業據被告迭於警詢、偵
    訊及本院審理時坦承不諱，並有經警在被告所駕車號5735-
    MG號自小客車上，查扣之上述改造手槍1 把及子彈8 顆扣案
    足佐。上述槍枝及子彈經送鑑定結果，研判槍枝係由仿
    WALTHER 廠PPK/S 型半自動手槍製造之玩具手槍換裝土造金
    屬槍管而成之改造手槍，機械性能良好，可擊發適用子彈，
    認具殺傷力；另子彈8 顆，認均係口徑7.62mm制式子彈，認
    均具殺傷力，有內政部警政署刑事警察局94年7 月7 日刑鑑
    字第0940101763號槍彈鑑定書1 份在卷可憑，足證被告此部
    分自白亦為真。綜上所述，本件事證明確，被告犯行均堪以
    認定，應依法論科。
四、按連續數行為而犯同一罪名者，以一罪論，刑法第56條定有
    明文，則當連續犯罪之際，遇刑法有變更時，其一部涉及舊
    法，一部涉及新法者，即應依最後行為時之法律論處（最高
    法院29年上字第3866號著有判例意旨可資參照），本件被告
    為犯罪事實二部分之行為後，槍砲彈藥刀械管制條例業於94
    年1 月26日修正公布，同年月28日生效，其中原條例第11條
    規定已刪除，並與原條例第8 條、第10條、第11條合併修正
    為第8 條，惟被告犯罪事實二部分之行為與犯罪事實三部分
    之行為具連續犯之關係，應以一罪論（詳如後述），而被告
    為犯罪事實三部分之行為時間係94年6 月24日，揆諸前開說
    明，自應依最後行為時之法律即修正後槍砲彈藥刀械管制條
    例第8 條之規定論處，先予敘明。是核被告犯罪事實一部分
    所為，係犯槍彈藥刀械管制條例第12條第4 項之未經許可持
    有子彈罪。被告犯罪事實二、三部分所為，均係犯同條例第
    8 條第4 項之未經許可持有可發射子彈具有殺傷力之槍枝罪
    及第12條第4 項之未經許可持有子彈罪；其犯罪事實二、三
    之犯行所持有之標的兼有槍枝及子彈，係一行為觸犯2 罪名
    ，為想像競合犯，應依刑法第55條規定從一重之持有槍枝罪
    處斷；又被告犯罪事實二、三部分2 次犯行，時間緊接，所
    犯構成要件相同之罪名，且均係因其為他人殺傷後為求自保
    而購買槍、彈以防身，顯係基於概括犯意反覆為之，應依連
    續犯之規定，論以一罪，並加重其刑。又被告所犯前開持有
    子彈（犯罪事實一）及持有槍枝（犯罪事實二、三）2 罪，
    犯意各別、行為互殊，應予分論併罰。爰審酌被告素行不佳
    ，持有槍、彈對社會秩序及治安所生之潛在危害甚大，惟被
    告並未持以供犯罪之用，並衡其犯罪之動機、目的及持有槍
    、彈之數目，及犯後坦承犯行並配合警方他案偵查，態度尚
    稱良好等一切情狀，量處如主文所示之刑，就罰金刑部分併
    諭知易服勞役之折算標準，暨依法定其應執行刑，及就罰金
    刑諭知易服勞役之折算標準。扣案如附表一所示之具有殺傷
    力之改造手槍2 把、改造子彈1 顆、附表二所示之具有殺傷
    力之改造手槍1 把、子彈8 顆，俱屬違禁物，應依刑法第38
    條第1 項第1 款之規定宣告沒收；另犯罪事實一部分扣案之
    土造子彈（具直徑9.0 mm金屬彈頭）中9 顆因無殺傷力，並
    非違禁物，另外23顆及犯罪事實二部分之制式子彈3 顆、改
    造子彈1 顆，均因鑑驗試射，已不具子彈外形，而非違禁物
    ，所餘彈頭及彈殼亦非供犯罪所用之物，核與沒收規定不侔
    ，自不得諭知沒收。
五、按連續犯之所謂出於概括犯意，必須其多次犯罪行為自始均
    在一個預定犯罪計劃以內，出於主觀上始終同一犯意之進行
    ，若中途另有新犯意發生，縱所犯為同一罪名，究非連續其
    初發的意思，即不能成立連續犯，最高法院70年台上字第
    6296號著有判例可資參照。辯護意旨雖辯稱被告犯罪事實一
　　部分持有子彈之犯行，與犯罪事實二、三部分持有槍、彈之
　  犯行具有連續犯之裁判上一罪關係等語。惟查，被告於本院
    審理時經訊以為何持有犯罪事實一部分之子彈，被告供稱：
    因我與人結怨，想要買槍，沒有管道所以先買子彈，他說過
    幾天才要拿槍賣我，後來我被警察查獲，他們就不敢再賣給
    我等語；再訊以是否認為已無法向其他人買槍才另行起意向
    林廣峰買，被告答稱：我沒有跟他說我想買槍，他就自己帶
    去的，說出院以後我們就一起去報仇等語，堪認被告原犯罪
    事實一部分預定購買槍、彈而持有之犯罪計劃，已因該次為
    警查獲而中斷，其後因遭仇家殺傷，始另行萌發新犯意向他
    人購買槍、彈防身，雖時間相隔不久，惟既已非其初發之意
    思，自不得依連續犯之規定論以一罪。另被告雖辯稱其於偵
    查中自白，並供述其犯罪事實二部分之槍、彈來源為林廣峰
    ，主張依槍砲彈藥刀械管制條例第18條第4 項之規定減免其
    刑云云，惟經本院調閱臺灣屏東地方法院檢察署94年度他字
    第899 號林廣峰違反槍砲彈藥刀械管制條例案件卷宗，林廣
    峰於檢察官偵訊時堅決否認有何販賣槍、彈予被告之犯行，
    辯稱：伊只是擔任被告的看護，是被告之弟左鎮魁介紹伊當
    看護的等語，被告亦供稱係左鎮魁介紹林廣峰擔任其看護等
    語，而左鎮魁前已證稱：伊不知道賣槍予被告者的名字等語
    ，是林廣峰既係經左鎮魁之介紹擔任被告之看護，左鎮魁應
    對其有所認識，若真係林廣峰賣槍予被告，左鎮魁當不至不
    知賣槍予被告者為何人，可見賣槍者應係另有其人，而非林
    廣峰，且臺灣屏東地方法院檢察署檢察官亦因無證據足認林
    廣峰賣槍予被告而將該案簽結，從而，被告既未供述其真正
    槍彈來源並因而查獲，自無從依槍砲彈藥刀械管制條例第18
    條第4 項之規定減免其刑，均附此敘明。
據上論斷，應依刑事訴訟法第299 條第1 項前段、槍砲彈藥刀械
管制條例第8 條第4 項、第12條第4 項，刑法第11條前段、第55
條、第56條、第42條第2 項、第51條第5 款、第7 款、第38條第
1 項第1 款，罰金罰鍰提高標準條例第2 條，現行法規所定貨幣
單位折算新臺幣條例第2 條，判決如主文。
本案經檢察官葉容芳到庭執行職務。
中　　華　　民　　國　　94　　年　　12　　月　　22　　日
               刑事第五庭 審 判 長 法  官  石家禎
                                   法  官  楊文廣
                                   法  官  李宜娟
以上正本證明與原本無異。
如不服本判決應於收受本判決送達後10日內向本院提出上訴書狀
，其未敘述上訴理由者，並得於提起上訴後10日內向本院補提理
由書狀（均須按他造當事人之人數附繕本）「切勿逕送上級法院
」
中　　華　　民　　國　　94　　年　　12　　月　　23　　日
                                    書記官  林香如
附錄本案論罪科刑法條全文
槍砲彈藥刀械管制條例第8 條第4項：
未經許可，持有、寄藏或意圖販賣而陳列第1 項所列槍枝者，處
3年 以上10年以下有期徒刑，併科新臺幣7 百萬元以下罰金。槍
砲彈藥刀械管制條例第12條第4 項：
未經許可，持有、寄藏或意圖販賣而陳列子彈者，處5 年以下有
期徒刑，併科新臺幣3百萬元以下罰金。
附表一：
具殺傷力之仿BERETTA 廠92FS型半自動手槍製造之金屬玩具手
　槍換裝土造金屬槍管而成之改造手槍1 把（含彈匣1 個，槍枝
  管制編號0000000000）。
具殺傷力之仿GLOCK 廠27型半自動手槍製造之金屬玩具手槍換
  裝土造金屬槍管而成之改造手槍1 把（含彈匣1 個，槍枝管制
  編號0000000000）。
具殺傷力之由玩具金屬彈殼加裝直徑約7.2 或7.9mm 土造金屬
  彈頭而成之改造子彈1 顆。
附表二：
具殺傷力之仿WALTHER 廠PPK/S 型半自動手槍製造之玩具手槍
  換裝土造金屬槍管而成之改造手槍1 把（含彈匣1 個，槍枝管
  制編號0000000000）
具殺傷力之口徑7.62mm制式子彈8 顆。
